【裁判字號】    95,易緝,222
【裁判日期】    950510
【裁判案由】    恐嚇取財
【裁判全文】
臺灣臺中地方法院刑事判決             95年度易緝字第222號
公  訴  人  臺灣臺中地方法院檢察署檢察官
被      告  庚○○
                    （
選任辯護人  曹宗彝律師
            溫文昌律師
上列被告因恐嚇取財案件，經檢察官提起公訴（92年度偵字第14
058號、第16387號）本院判決如下：
    主    文
庚○○連續意圖為自己不法之所有，以恐嚇使人將本人之物交付
，處有期徒刑貳年，扣案之扳手壹支（含起子頭套壹組）、一字
型螺絲起子壹支、萬用鉗子壹支、接電線壹條、鐵管壹支、鑰匙
拾伍支、電話卡壹張及臺中銀行金融卡壹張，均沒收。
    犯罪事實
一、庚○○意圖為自己不法之所有，並基於概括之犯意，自民國
    九十二年七月二日起至同年七月十二日止，於如附表一所示
    之時間、地點，攜帶客觀上足以傷害人之生命、身體之扳手
    、一字型螺絲起子、萬用鉗子、鐵管等兇器，連續竊取如附
    表一所示被害人之自小客車後，旋自九十二年七月二日起至
    同年七月十四日止，於如附表二所示之時間、地點，連續以
    電話向如附表二所示之車主分別恐嚇稱：「若要取回車輛，
    需匯款至其指定之帳戶」、「若不付款，即將該車解體」等
    語，致使如附表二編號一至六所示車主均心生畏懼，遂將贖
    車車款匯入庚○○之前向姓名、年籍及住居所均不詳之成年
    男子，以新台幣（下同）六千元之代價所購買臺中商業銀行
    帳號為000000000000號之帳戶內，以供其前往
    各金融機構提款機領取花用。嗣於同年七月十四日十四時許
    ，庚○○在臺中市○○路與大連路口撥打電話向車主甲○○
    為如附表二編號七所示之恐嚇取財犯行之際，因甲○○事先
    向員警報案，為警當場查獲而未遂，並扣得庚○○所有分別
    供上開加重竊盜及恐嚇取財犯罪所用之扳手一支（含起子頭
    套一組）、一字型螺絲起子一支、萬用鉗子一支、接電線一
    條、鐵管一支、鑰匙十五支、電話卡一張及臺中銀行金融卡
    一張等物。
二、案經臺中市警察局第一分局報告臺灣臺中地方法院檢察署檢
    察官偵查起訴。
    理    由
一、上開犯罪事實，業據被告庚○○於警詢、偵查中及本院審理
    時均坦承不諱，核與被害人乙○○、戊○○、丙○○、丁○○、辛○○、己○○及甲○○等人於警詢時所指訴之情節相
    符，並有被告所有臺中商業銀行帳號為000000000
    000號帳戶之交易明細表一紙、被害人辛○○、丙○○二
    人所提出之銀行交易明細單共二紙、贓物認領保管收據、車
    輛竊盜及車牌失竊資料個別查詢報表─查詢車輛認可資料各
    一紙及照片二十三張附卷可參，且有庚○○所有分別供前開
    加重竊盜及恐嚇取財犯罪所用之扳手一支（含起子頭套一組
    ）、一字型螺絲起子一支、萬用鉗子一支、接電線一條、鐵
    管一支、鑰匙十五支、電話卡一張及臺中銀行金融卡一張等
    物扣案可資佐證，足見被告自白與事實相符，應堪採信。本
    件事證明確，被告上開加重竊盜及恐嚇取財犯行，堪以認定
    。
二、按刑法第三百二十一條第一項第三款之攜帶兇器竊盜罪，係
    以行為人攜帶兇器竊盜為其加重條件，此所謂兇器，其種類
    並無限制，凡客觀上足對人之生命、身體、安全構成威脅，
    具有危險性之兇器均屬之，且祇須行竊時攜帶此種具有危險
    性之兇器為已足，並不以攜帶之初有行兇之意圖為必要（最
    高法院七十九年臺上字第五二五三號判例要旨可供參照）。
    查被告為上開竊盜犯行時，所持之扳手一支（含起子頭套一
    組）、萬用鉗子一支及鐵管一支，均為金屬材質，質地堅硬
    ，而被告所持之一字型螺絲起子一支，頂端為金屬材質，質
    地堅硬且尖銳等情，有照片附卷可憑，於客觀上足以對人之
    身體、生命、安全構成威脅，均堪認為兇器無疑。核被告所
    為，係犯刑法第三百二十一條第一項第三款之攜帶兇器竊盜
    罪及同法第三百四十六條第一項、第三項之恐嚇取財既遂及
    未遂罪。又被告就附表二編號七所示之恐嚇取財犯行，已著
    手於恐嚇取財之行為，然尚未取得財物，即為警查獲，其犯
    罪尚屬未遂。其先後七次如附表一所示之加重竊盜犯行及先
    後多次如附表二編號一至六所示之恐嚇取財既遂及如附表二
    編號七所示之恐嚇取財未遂犯行，均時間密接、犯罪構成要
    件相同，顯均係基於概括犯意反覆為之，均應依連續犯之規
    定論以一罪，並就恐嚇取財部分論以較重之恐嚇取財既遂一
    罪，且均加重其刑。又被告所犯連續加重竊盜及連續恐嚇取
    財二罪間，有方法、目的之牽連關係，係牽連犯，應依刑法
    第五十五條後段規定，從一重之恐嚇取財罪處斷。爰審酌被
    告正值壯年，不知自食其力，先後於如附表一所示之時間、
    地點，攜帶客觀上足以傷害人之生命、身體之扳手、一字型
    螺絲起子、鐵管及鉗子等兇器，連續竊取被害人之自小客車
    ，並旋於如附表二所示之時間、地點，連續以電話向被害人
    恐嚇，以獲取財物，供己享用，其行為對被害人財產上及精
    神上所生之損害非小，且造成被害人之不便，復嚴重影響社
    會秩序，行為實不足取，暨犯罪後於本院審理時坦承犯行之
    犯罪後態度等一切情狀，量處如主文所示之刑，以示懲儆。
    扣案之扳手一支（含起子頭套一組）、一字型螺絲起子一支
    、萬用鉗子一支、接電線一條、鐵管一支、鑰匙十五支、電
    話卡一張及臺中銀行金融卡一張等物，分別為被告所有供上
    開加重竊盜及恐嚇取財犯罪所用之物，業據被告自承在卷，
    爰均依刑法第三十八條第一項第二款之規定宣告沒收。
據上論斷，應依刑事訴訟法第二百九十九條第一項前段，刑法第
五十六條、第三百二十一條第一項第三款、第三百四十六條、第
五十五條後段、第三十八條第一項第二款，罰金罰鍰提高標準條
例第一條前段，判決如主文。
中    華    民    國    95    年    5     月    10    日
                  刑事第十庭    審判長法  官  郭瑞祥
                                      法  官  黃家慧
                                      法  官  黃炫中
上正本證明與原本無異。
如不服本判決，應於送達後十日內向本院提出上訴狀（須附繕
本），上訴於台灣高等法院台中分院。
                                      書記官  黃珮華
中    華    民    國    95    年    5     月    10    日
附錄論罪科刑法條
中華民國刑法第321條
 犯竊盜罪而有左列情形之一者，處六月以上、五年以下有期徒刑
：
三  攜帶兇器而犯之者。
中華民國刑法第346條
 (單純恐嚇罪)
意圖為自己或第 3 人不法之所有，以恐嚇使人將本人或第 3 人
之物交付者，處六月以上五年以下有期徒刑，得併科1000元以下
罰金。
以前項方法得財產上不法之利益，或使第 3 人得之者，亦同。
前二項之未遂犯罰之。
 附表一：竊盜部分
┌──┬─────────┬────┬───┬──────────────┐
│編號│犯罪時間、地點    │失竊車輛│被害人│犯罪方法                    │
├──┼─────────┼────┼───┼──────────────┤
│ 一 │九十二年七月二日  │Ｃ二—三│乙○○│庚○○於前開時、地，攜帶客觀│
│    │十時許            │四二六號│      │上足以傷害人之生命、身體之扳│
│    │臺中市○區○○街與│自小客車│      │手、螺絲起子、鐵管等凶器，竊│
│    │大忠南街口        │        │      │取被害人財物                │
├──┼─────────┼────┼───┼──────────────┤
│ 二 │九十二年七月九日  │二Ｊ—六│戊○○│庚○○於前開時、地，攜帶客觀│
│    │二十時許          │二八二號│      │上足以傷害人之生命、身體之扳│
│    │臺中市○○○路    │自小客車│      │手、螺絲起子、鐵管等凶器，竊│
│    │二四０巷口空地    │        │      │取被害人財物                │
├──┼─────────┼────┼───┼──────────────┤
│ 三 │九十二年七月十日  │七Ｖ—五│丙○○│庚○○於前開時、地，攜帶客觀│
│    │八時許            │一五０號│      │上足以傷害人之生命、身體之扳│
│    │臺中縣太平市○○路│自小客車│      │手、螺絲起子、鐵管等凶器，竊│
│    │附近              │        │      │取被害人財物                │
├──┼─────────┼────┼───┼──────────────┤
│ 四 │九十二年七月十一日│七Ｒ—一│丁○○│庚○○於前開時、地，攜帶客觀│
│    │九時許            │二五二號│      │上足以傷害人之生命、身體之扳│
│    │臺中市○○區○○路│自小客車│      │手、螺絲起子、鐵管等凶器，竊│
│    │一五０號前        │        │      │取被害人財物                │
├──┼─────────┼────┼───┼──────────────┤
│ 五 │九十二年七月十二日│八Ｈ—五│辛○○│庚○○於前開時、地，攜帶客觀│
│    │九時許            │二九八號│      │上足以傷害人之生命、身體之扳│
│    │臺中市○○區○○路│自小客車│      │手、螺絲起子、鐵管等凶器，竊│
│    │與至善路口        │        │      │取被害人財物                │
├──┼─────────┼────┼───┼──────────────┤
│ 六 │九十二年七月十二日│二Ｐ—四│己○○│庚○○於前開時、地，攜帶客觀│
│    │十時許            │二一八號│      │上足以傷害人之生命、身體之扳│
│    │臺中市○區○○路與│自小客車│      │手、螺絲起子、鐵管等凶器，竊│
│    │工學二街口        │        │      │取被害人財物                │
├──┼─────────┼────┼───┼──────────────┤
│ 七 │九十二年七月十二日│Ｙ三—九│甲○○│庚○○於前開時、地，攜帶客觀│
│    │二十時三十分許    │六二二號│      │上足以傷害人之生命、身體之扳│
│    │臺中市○區○○○街│自小客車│      │手、螺絲起子、鐵管等凶器，竊│
│    │與五權西五街口    │        │      │取被害人財物                │
│    │                  │        │      │                            │
└──┴─────────┴────┴───┴──────────────┘
 附表二：恐嚇取財部分
┌──┬─────────┬────┬───┬──────────────┐
│編號│犯罪時間、地點    │失竊車輛│被害人│犯罪方法                    │
├──┼─────────┼────┼───┼──────────────┤
│ 一 │九十二年七月二日  │Ｃ二—三│乙○○│庚○○於附表一編號一所示時、│
│    │十八時許          │四二六號│      │地竊取被害人所有自小客車，再│
│    │不詳地點之公用電話│自小客車│      │以電話向被害人恐嚇稱「若要取│
│    │亭                │        │      │回車輛，需匯款至其指定之帳戶│
│    │                  │        │      │」等語，致被害人心生畏怖，依│
│    │                  │        │      │指示將勒贖金額新臺幣（下同）│
│    │                  │        │      │一萬元匯入台中商業銀行０八七│
│    │                  │        │      │000000000號帳戶    │
├──┼─────────┼────┼───┼──────────────┤
│ 二 │九十二年七月十日十│二Ｊ—六│戊○○│庚○○於附表一編號二所示時、│
│    │一時許不詳地點之公│二八二號│      │地竊取被害人所有自小客車，再│
│    │用電話亭          │自小客車│      │以電話向被害人恐嚇稱「若要取│
│    │                  │        │      │回車輛，需匯款至其指定之帳戶│
│    │                  │        │      │」等語，致被害人心生畏怖，依│
│    │                  │        │      │指示將勒贖金額四萬元匯入台中│
│    │                  │        │      │商業銀行0000000000│
│    │                  │        │      │０四號帳戶                  │
├──┼─────────┼────┼───┼──────────────┤
│ 三 │九十二年七月十日  │七Ｖ—五│丙○○│庚○○於附表一編號三所示時、│
│    │八時三十分許      │一五０號│      │地竊取被害人所有自小客車，再│
│    │不詳地點之公用電話│自小客車│      │以電話向被害人恐嚇稱「若要取│
│    │亭                │        │      │回車輛，需匯款至其指定之帳戶│
│    │                  │        │      │」等語，致被害人心生畏怖，依│
│    │                  │        │      │指示將勒贖金額一萬元匯入台中│
│    │                  │        │      │商業銀行0000000000│
│    │                  │        │      │０四號帳戶                  │
├──┼─────────┼────┼───┼──────────────┤
│ 四 │九十二年七月十一日│七Ｒ—一│丁○○│庚○○於附表一編號四所示時、│
│    │十六時許          │二五二號│      │地竊取被害人所有自小客車，再│
│    │不詳地點之公用電話│自小客車│      │以電話向被害人恐嚇稱「若要取│
│    │亭                │        │      │回車輛，需匯款至其指定之帳戶│
│    │                  │        │      │」等語，致被害人心生畏怖，依│
│    │                  │        │      │指示將勒贖金額三萬五千元匯入│
│    │                  │        │      │台中商業銀行00000000│
│    │                  │        │      │五二０四號帳戶              │
├──┼─────────┼────┼───┼──────────────┤
│ 五 │九十二年七月十二日│八Ｈ—五│辛○○│庚○○於附表一編號五所示時、│
│    │二十三時許        │二九八號│      │地竊取被害人所有自小客車，再│
│    │不詳地點之公用電話│自小客車│      │以電話向被害人恐嚇稱「若要取│
│    │亭                │        │      │回車輛，需匯款至其指定之帳戶│
│    │                  │        │      │」等語，致被害人心生畏怖，依│
│    │                  │        │      │指示將勒贖金額二萬元匯入台中│
│    │                  │        │      │商業銀行0000000000│
│    │                  │        │      │０四號帳戶                  │
├──┼─────────┼────┼───┼──────────────┤
│ 六 │九十二年七月十三日│二Ｐ—四│己○○│庚○○於附表一編號六所示時、│
│    │二十三時許        │二一八號│      │地竊取被害人所有自小客車，再│
│    │不詳地點之公用電話│自小客車│      │以電話向被害人恐嚇稱「若要取│
│    │亭                │        │      │回車輛，需匯款至其指定之帳戶│
│    │                  │        │      │」等語，致被害人心生畏怖，依│
│    │                  │        │      │指示將勒贖金額一萬元匯入台中│
│    │                  │        │      │商業銀行0000000000│
│    │                  │        │      │０四號帳戶                  │
├──┼─────────┼────┼───┼──────────────┤
│ 七 │九十二年七月十二日│Ｙ三—九│甲○○│庚○○於附表一編號七所示時、│
│    │晚上起至七月十四日│六二二號│      │地竊取被害人所有自小客車，再│
│    │十四時許止        │自小客車│      │以電話向被害人恐嚇稱「若不付│
│    │台中市○○路○段二│        │      │款，即將該車解體販賣」等語，│
│    │一六號前及其他不詳│        │      │因被害人報警，致庚○○於甫撥│
│    │地點之公用電話亭  │        │      │打電話完畢之際，為警當場查獲│
│    │                  │        │      │而未遂                      │
└──┴─────────┴────┴───┴──────────────┘


司法院資訊處製作；財團法人民間司法改革基金會備份。
